臺灣臺北地方法院交通事件裁定　　　　96年度交聲字第1179號
原處分機關　交通部公路總局臺北區監理所板橋監理站
異　議　人
即受處分人　甲○○
上列異議人即受處分人因違反道路交通管理處罰條例案件，對於
交通部公路總局臺北區監理所板橋監理站於民國96年9月19日所
為之處分（裁決書案號：板監裁字第裁41-AA0000000號）聲明異
議，本院裁定如下：
    主  文
異議駁回。
    理  由
一、原處分意旨略以：異議人即受處分人甲○○於民國96年7月
    13日下午6時42分許，騎乘車號FXV-881號重型機車，沿臺北
    市○○○路○段往南方向行駛，因違規行駛在禁行機車車道
    ，經警舉發「機器腳踏車，不在規定車道行駛」之違規，原
    處分機關乃於96年9月19日，依道路交通管理處罰條例第45
    條第13款、第63條第1項第1款等規定，裁處受處分人罰鍰新
    臺幣（下同）600元，並記違規點數1點。
二、訊據受處分人矢口否認有違反上開規定之意，辯稱：當時車
    流量大，伊是被其他機車擠到禁行機車車道云云。
三、按機器腳踏車，不在規定車道行駛者，處600元以上1,800元
    以下罰鍰，並記違規點數1點，道路交通管理處罰條例第45
    條第13款、第63條第1項第1款分別定有明文。經查：
    (一)受處分人於前揭時、地確有在禁行機車車道騎乘機車，而
      為警拍照取證後逕行舉發等情，業據受處分人於本院調查
      時自承在卷，並有該舉發照片及舉發單等附卷可稽。
    (二)受處分人雖以前詞否認有故違該禁止規定之意。然依受處
      分人於本院調查時所述：伊當時從基隆路要左轉羅斯福路
      往南，當時是紅燈變綠燈，伊從待轉區要左轉羅斯福路往
      南等語；可見受處分人是從待轉區起步前行。參以卷附舉
      發照片，並未拍攝到受處分人所稱之機車待轉區，自可認
      受處分人被舉發時，已經從待轉區往前行有相當之距離。
      又依該照片所示，該處為3線道，僅內線一車道為禁行機
      車之車道。則受處分人既然是從待轉區往前行，該處僅內
      線車道為禁行機車道，其餘外側2線道均可以行駛，依照
      片所示，縱如受處分人所述當時車流量甚大，受處分人仍
      可選擇以較慢速度，而依序在外側2線道行駛。又依照片
      所示，當時外側2線車道之機車雖眾多，惟仍可依序往前
      行，並無受處分人所稱遭其他機車擠到內線之禁行機車道
      之情。參以受處分人於本院調查時所自承：該處是其上下
      班必經之路，其很清楚那邊是有禁行機車的路段等語。則
      受處分人既已熟知該處內線為禁行機車車道，其在自待轉
      區前行時，本即可選擇以較慢速率，依序在外側2車道行
      駛，以避免違反該禁止規範，受處分人竟捨此不為，逕自
      行駛當時車流量較少之禁行機車車道，顯然係為貪圖一己
      之便，其自有違反上開禁止規範之意，灼然甚明。是受處
      分人此部分之辯解，顯係飾卸之詞，難以憑採。
四、綜上所述，受處分人既確有在禁行機車車道上駕駛機車之違
    規行為，則原處分機關依上開道路交通管理處罰條例之規定
    ，裁處受處分人罰鍰600元，並記違規點數1點，核無違誤，
    本件受處分人之異議為無理由，應予駁回。
據上論斷，道路交通案件處理辦法第19條，裁定如主文。
中　　華　　民　　國　　96　　年　　11　　月　　16　　日
                        交通法庭  法  官  許泰誠
上正本證明與原本無異。
如不服本裁定，應於裁定送達後5日內向本院提出抗告狀。
                                  書記官  劉麗英
中　　華　　民　　國　　96　　年　　11　　月　　16　　日
